臺灣高等法院刑事裁定
110年度抗字第1083號
抗  告  人
即  受刑人  陳瑞彬



上列抗告人即受刑人因聲請定其應執行刑案件，不服臺灣桃園地
方法院110年度聲字第1896號，中華民國110年6月17日裁定，提
起抗告，本院裁定如下：
    主  文
抗告駁回。
    理  由
一、原裁定意旨略以：抗告人即受刑人陳瑞彬（下稱抗告人）因
    犯竊盜等案件，先後經法院判處如附表所示之刑，均已確定
    在案，有各該判決書及本院被告前案紀錄表各1 份在卷可稽
    。揆諸上開說明，其所犯如附表編號1、21至24、28之罪為
    得易科罰金之罪，附表編號2至20、25至27所示之罪為不得
    易科罰金之罪，有刑法第50條第1項但書第1 款之得易科罰
    金之罪與不得易科罰金之罪之不得併合處罰情事，惟業經受
    刑人聲請定應執行刑，此有「臺灣桃園地方檢察署依102 年
    1 月23日修正之刑法第50條調查受刑人是否聲請定應執行刑
    調查表」在卷可稽；又本件抗告人所犯如附表編號1 至27所
    示之罪，前經臺灣基隆地方地方法110年度聲字第381號裁定
    定應執行有期徒刑6年2月。茲檢察官聲請定其應執行之刑，
    經核尚無不合。又參照前揭說明，法院定應執行刑，不得逾
    越刑法第51條第5款所定法律之外部界限，即不得重於附表
    編號1至28所示各罪宣告刑之總和，亦應受內部界限之拘束
    ，即不得重於附表編號28加計附表編號1至27所定應執行刑
    之總和。爰審酌抗告人如附表編號2至28所示之竊盜犯行，
    均為侵害他人財產法益之犯罪類型，且抗告人各次犯行之時
    間均甚為接近，手段亦屬類似，是抗告人所犯如附表所示之
    罪，依刑事訴訟法第477條第1項，刑法50條第1項但書、第2
    項、第53條、第51條第5款規定，裁定應合併定其應執行刑6
    年4月，並說明就得易科罰金之刑，與不得易科罰金之刑合
    併定執行刑，不再另外諭知易科罰金之折算標準等語。
二、抗告意旨略以：抗告人所犯如附表所示28罪，原刑期為7年4月，後經原審裁定應執行刑為有期徒刑6年4月，實有過苛之處。按實務上學者論著亦有主張在累進遞減的原則上，數罪併罰時具體審酌整體犯罪過程之各罪關係，宜與各刑相加後酌減三分之一以上（參黃榮堅教授著數罪併罰量刑模式構想一文），懇請撤銷原裁定，另為妥適之裁定云云。
三、按數罪併罰，有二裁判以上者，依刑法第51條之規定，定其
    應執行之刑，刑法第53條定有明文；裁判確定前犯數罪者，
    併合處罰之。但得易科罰金之罪與不得易科罰金之罪，經受
    刑人請求檢察官聲請定應執行刑者，依第51條規定定之，刑
    法第50條第1項但書、第2 項亦有明文規定。又刑法第51條
    第5款規定，宣告多數有期徒刑者，於各刑中之最長期以上
    ，各刑合併之刑期以下，定其刑期，但不得逾30年。再法律
    上屬於自由裁量之事項，有其外部性界限及內部性界限，並
    非概無拘束。依據法律之具體規定，法院應在其範圍選擇為
    適當之裁判者，為外部性界限；而法院為裁判時，應考量法
    律之目的，及法律秩序之理念所在者，為內部性界限。法院
    為裁判時，二者均不得有所踰越（最高法院80年台非字第47
    3號判例意旨）。在數罪併罰，有二裁判以上，定其應執行
    之刑時，固屬於法院自由裁量之事項，然仍應受前揭外部性
    界限及內部性界限之拘束（最高法院93年度台非字第192號
    判決意旨參照）。　　　
四、經查：
　㈠抗告人先後犯如附表所示之罪，分別經法院判處罪刑確定，
    有前開判決及本院被告前案紀錄表在卷可稽。又抗告人所犯
    如附表編號1、21至24、28之罪為得易科罰金之罪，附表編
    號2 至20、25至27 所示之罪為不得易科罰金之罪，業經受
    刑人聲請定應執行刑，此有「臺灣桃園地方法院檢察署依10
    2 年1 月23日修正之刑法第50條調查受刑人是否聲請定應執
    行刑調查表」在卷可稽（見執聲卷），是檢察官據以聲請定
    其應執行之刑，核屬正當。而按數罪併罰，有二裁判以上者
    ，依刑法第51條之規定，定其應執行之刑，刑法第53條定有
    明文；又刑法第51條第5款規定，宣告多數有期徒刑者，於
    各刑中之最長期以上，各刑合併之刑期以下，定其刑期，但
    不得逾30年。再法律上屬於自由裁量之事項，有其外部性界
    限及內部性界限，並非概無拘束。依據法律之具體規定，法
    院應在其範圍選擇為適當之裁判者，為外部性界限；而法院
    為裁判時，應考量法律之目的，及法律秩序之理念所在者，
    為內部性界限。法院為裁判時，二者均不得有所踰越。在數
    罪併罰，有二裁判以上，定其應執行之刑時，固屬於法院自
    由裁量之事項，然仍應受前揭外部性界限及內部性界限之拘
    束。據上，附表所示之罪，合計刑度為有期徒刑16年3月，
    此為法院定應執行時之外部界限，而其中附表編號1至27所
    示之罪，曾經臺灣基隆地方法院以110年度聲字第381號裁定
    合併定應執行有期徒刑6年2月，則原裁定審酌被告所犯附表
    編號2至28之罪均為侵害他人財產法益之犯罪類型，且被告
    各次犯行之時間均甚為接近，手段亦屬類似，合併定其應執
    行刑有期徒刑6年4月，揆諸前揭說明，難認有何違反外部界
    限及內部界限、罪刑相當原則，所定之刑期並無濫用裁量權
    之情形，於法即無違誤。
　㈡是原裁定經核並無不合，抗告意旨以前揭情詞指摘原裁定不
    當，並無理由，應予駁回。
據上論斷，應依刑事訴訟法第412條，裁定如主文。
中　　華　　民　　國　　110 　年　　7 　　月　　30　　日
                  刑事第十二庭  審判長法　官  陳如玲
                                      法　官  蔡如惠
以上正本證明與原本無異。
不得再抗告。
                                      書記官  賴尚君
中　　華　　民　　國　　110 　年　　7 　　月　　30　　日
附表：
編          號  1 2 3 罪          名  施用第二級毒品罪 共同犯攜帶兇器竊盜罪  宣    告    刑  有期徒刑6月，如易科罰金，以新臺幣1千元折算1日 有期徒刑7月 有期徒刑7月 犯  罪  日  期  108年10月22日下午9時許 108 年8 月23日上午2 時10分許 108 年8 月27日上午4 時10分許  最  後 事實審 法    院 臺灣士林地方法院 臺灣士林地方法院   案    號 109 年度審簡字第112號 109年度易字第160號   判決日期 109年5月6日 109年6月29日   確  定 判  決 法    院 同上 同上   案    號 同上 同上   確定日期 109年6月2日 109年8月4日  

編          號  4 5 6 罪          名  共同犯攜帶兇器竊盜罪   宣    告    刑  有期徒刑7月 有期徒刑8月 有期徒刑7月 犯  罪  日  期  108 年9 月6日上午3時10分許 108 年9 月9日上午1時10分許、2時10分許 108 年9 月10日上午1時50分許  最  後 事實審 法    院 臺灣士林地方法院    案    號 109年度易字第160號    判決日期 109年6月29日    確  定 判  決 法    院 同上    案    號 同上    確定日期 109年8月4日   

編          號  7 8 9 罪          名  共同犯攜帶兇器竊盜罪   宣    告    刑  有期徒刑7月 有期徒刑8月 有期徒刑8月 犯  罪  日  期  108 年9 月10日上午2時20分許 108 年9 月11日上午1時40分許、2時40分許 108 年9 月12日上午1時50分許、2時40分許  最  後事實審 法    院 臺灣士林地方法院    案    號 109年度易字第160號    判決日期 109年6月29日    確  定 判  決 法    院 同上    案    號 同上    確定日期 109年8月4日   

編          號  10 11 12 罪          名  共同犯攜帶兇器竊盜罪   宣    告    刑  有期徒刑8月 有期徒刑7月 有期徒刑8月 犯  罪  日  期  108 年9 月14日上午1時10分許、3時20分許 108 年9 月15日上午1時30分許 108 年9 月16日上午1時許(2次)  最  後事實審 法    院 臺灣士林地方法院    案    號 109年度易字第160號    判決日期 109年6月29日    確定 判決 法    院 同上    案    號 同上    確定日期 109年8月4日   

編         號  13 14 15 罪         名  共同犯攜帶兇器竊盜罪   宣    告    刑  有期徒刑8月 有期徒刑7月 有期徒刑8月 犯  罪  日  期  108 年9 月19日上午2時許、2時40分許 108 年9 月20日上午3時20分許 108 年9 月23日上午1時20分許、2時、2時20分許   最  後 事實審 法    院 臺灣士林地方法院    案    號 109年度易字第160號    判決日期 109年6月29日    確  定 判  決 法    院 同上    案    號 同上    確定日期 109年8月4日   

編         號  16 17 18 罪         名  共同犯攜帶兇器竊盜罪   宣    告    刑  有期徒刑8 月 有期徒刑7月 有期徒刑7月 犯  罪  日  期  108 年9 月25日上午1時40分許、2時10分許、9時許 108 年9 月26日上午1時30分許 108 年9 月28日上午3時許  最  後 事實審 法    院 臺灣士林地方法院    案    號 109年度易字第160號    判決日期 109年6月29日    確  定 判  決 法    院 同上    案    號 同上    確定日期 109年8月4日   

編         號  19 20 21 罪         名  共同犯攜帶兇器竊 盜罪 共同犯攜帶兇器竊 盜罪 共同犯攜帶兇器竊 盜未遂罪 宣    告    刑  有期徒刑7月 有期徒刑7月 有期徒刑3月，如易科罰金，以新臺幣1千元折算1日 犯  罪  日  期  108 年9 月30日上午2時許 108 年11月12日上午2時40分至3時20分間某時 108 年10月3日上午5時30分許  最  後 事實審 法    院 臺灣士林地方法院    案    號 109年度易字第160號    判決日期 109年6月29日    確  定 判  決 法    院 同上    案    號 同上    確定日期 109年8月4日   

編         號  22 23 24 罪         名  竊盜罪   宣    告    刑  有期徒刑3月，如易科罰金，以新臺幣1千元折算1日 有期徒刑3月，如易科罰金，以新臺幣1千元折算1日 有期徒刑3月，如易科罰金，以新臺幣1千元折算1日 犯  罪  日  期  108 年9月17日上午11時25分許 108 年11月13日上午1時許 108年11月16日上午0時51分許  最  後 事實審 法    院 臺灣士林地方法院    案    號 109年度易字第160號    判決日期 109年6月29日    確  定 判  決 法    院 同上    案    號 同上    確定日期 109年8月4日   

編         號  25 26 27 罪         名  共同犯攜帶兇器竊盜罪   宣    告    刑  有期徒刑11月 有期徒刑11月 有期徒刑10月 犯  罪  日  期  108 年10月13日上午0時14分許、26分許 108 年10月21日上午0時30分許、3時20分許 108 年10月23日上午0時15分許、1時13分至33分許  最  後 事實審 法    院 臺灣基隆地方法院    案    號 109年度易字第228號    判決日期 109年9月4日    確  定 判  決 法    院 同上    案    號 同上    確定日期 109年9月30日   

編         號  28   罪         名  竊盜罪   宣    告    刑  有期徒刑4月，如易科罰金，以新臺幣1千元折算1日   犯  罪  日  期  108年11月11日下午9時許起至同年月12日上午1時54分許    最  後 事實審 法    院 臺灣桃園地方法院    案    號 109年度審易字第2051號    判決日期 110年1月6日    確  定 判  決 法    院 同上    案    號 同上    確定日期 110年2月24日